【裁判字號】    98,易,1215
【裁判日期】    980828
【裁判案由】    詐欺
【裁判全文】
臺灣臺中地方法院刑事判決              98年度易字第1215號
公  訴  人  臺灣臺中地方法院檢察署檢察官
被      告  甲○○
                    弄10號2.
上列被告因詐欺案件，經檢察官提起公訴（98年度偵字第5145號）
，被告於準備程序就被訴事實為有罪之陳述，本院合議庭裁定由
受命法官獨任進行簡式審判程序，判決如下：
    主    文
甲○○共同犯詐欺取財罪，處有期徒刑月，如易科罰金，以新
臺幣壹仟元折算壹日。
    犯罪事實及理由
一、本院認定之犯罪事實、證據及應適用之法條，除證據並所犯
    法條欄內第3行至第10行「惟矢口否認有何詐欺取財之犯行
    ，辯稱：伊於96年6月間某日，在大雅鄉住處附近網咖與「
    阿鴻」見面，「阿鴻」表示需要1組帳戶作為逃漏稅使用，
    其會把1筆錢匯進前開帳戶，並請伊將該筆匯款提領出來，
    「阿鴻」並告知伊若銀行臨櫃人員問起，可回稱該筆款項是
    魚貨辦貨的錢，伊當時沒有工作，亟需用錢，就答應「阿鴻
    」提供前開金融帳戶，並至萬泰商業銀行大雅分行領取款項
    交給「阿鴻」，伊不知「阿鴻」是詐騙集團云云。惟查：」
    ，應更正為「且於本院審理時坦認上揭犯罪事實，且查：」
    外，餘均與檢察官起訴書之記載相同，茲引用之。（詳如附
    件）。爰審酌被告前已有幫助詐欺取財之前科，仍不知悔悟
    ，竟與詐騙集團成員共同違犯本件詐欺取財之犯行，致被害
    人丙○○受有新臺幣 (下同) 630,000 元之損害，惟兼衡被
    告終能於本院審理時坦認犯行，尚有悔意，且與被害人丙○
    ○成立500,000元之調解，此有本院98年度司中調字第616號
    調解程序筆錄1份在卷可稽，以及其犯罪之動機、目的及手
    段等一切情狀，量處如主文所示之刑，並諭知易科罰金之折
    算標準。
二、併依刑事訴訟法第273條之1第1項、第299條第1項前段、第
    310條之2、第454條第2項，刑法第28條、第339條第1項、第
    41條第1項前段，刑法施行法第1條之1，判決如主文。
本案經檢察官乙○○到庭執行職務。
中    華    民    國    98    年    8    月     28    日
                        刑事第三庭  法  官  楊曉惠
以上正本證明與原本無異。
如不服本判決，應於收受送達後10日內向本院提出上訴書狀（應
敘述具體理由並附繕本）。
上訴書如未敘述理由，應於上訴期間屆滿後20日內補提理由書於
本院。
                                    書記官  謝明倫
中    華    民    國    98    年    8    月     28    日
附錄法條：
中華民國刑法第339條第1項
意圖為自己或第三人不法之所有，以詐術使人將本人或第三人之
物交付者，處5年以下有期徒刑、拘役或科或併科1千元以下罰金
。
以前項方法得財產上不法之利益或使第三人得之者，亦同。
前二項之未遂犯罰之。


司法院資訊處製作；財團法人民間司法改革基金會備份。
